臺灣高等法院高雄分院刑事判決
111年度上易字第380號
                                    111年度上易字第381號
上  訴  人  
即  被  告  李嘉琳




            曾湘芸



上列上訴人因竊盜案件，不服臺灣橋頭地方法院110年度易字第2
59號、111年度易字第74號，中華民國111年8月10日第一審判決
（起訴案號：臺灣橋頭地方檢察署110年度偵字第12392號、第12
800號、第13882號，追加起訴案號：110年度偵字第16587號、11
1年度偵字第273號，併辦案號：110年度偵字第16587號），提起
上訴，本院判決如下：
    主  文
原判決關於李嘉琳如附表一編號1至3、7所示部分、曾湘芸如附
表一編號2至3、7所示部分暨其二人定應執行刑部分，均撤銷。
李嘉琳犯如附表一編號1至3、7所示之罪，各處如附表一編號1至
3、7「主文及沒收」欄所示之刑及沒收。
曾湘芸犯如附表一編號2至3、7所示之罪，各處如附表一編號2至
3、7「主文及沒收」欄所示之刑及沒收。
其他上訴駁回。
李嘉琳上開撤銷改判部分，與駁回上訴部分所處之刑（即附表一
編號4至6、8所示4罪）。有期徒刑部分應執行有期徒刑伍月；拘
役部分應執行拘役壹佰貳拾日，如易科罰金，均以新臺幣壹仟元
折算壹日。
曾湘芸上開撤銷改判其中附表一編號3、7部分，與駁回上訴部分
所處之刑（即附表一編號4至6、8所示4罪），應執行拘役壹佰貳
拾日，如易科罰金，以新臺幣壹仟元折算壹日。
    事  實
一、李嘉琳基於意圖為自己不法所有之竊盜接續犯意，先於民國
    110年8月9日前不詳時間，以化名「楊羽倪」至蝦皮購物網
    站分批訂購如附表三編號1至10所示金飾等包裹共10件（包
    裹價值詳附表一所示，下同），並選擇貨到付款之方式，等
    貨物到達門市並以電話簡訊通知李嘉琳後，李嘉琳再於同年
    月8日至11日前往林淯稜所經營之址設高雄市○○路000號「OK
    便利商店楠陽門市」，接續竊取上述10件包裹並將部分金飾
    變賣現金花用。嗣李嘉琳於同年月13日18時30分許，在高雄
    市政府警察局岡山分局（起訴書誤載為楠梓分局）橋頭分駐
    所提出竊得之金戒指1個、金耳環3對供警查扣（業經發還林
    淯稜）。
二、李嘉琳、曾湘芸共同基於意圖為自己不法所有之各別竊盜犯
    意聯絡，由李嘉琳以上開方式訂購金飾等包裹，並採取貨到
    付款之方式，待貨物到達門市並以電話簡訊通知李嘉琳後，
    再分別由李嘉琳於下列時間駕駛曾湘芸所有之車牌號碼000-
    0000號自用小客車搭載曾湘芸前往各該門市，由曾湘芸或與
    李嘉琳共同進入門市，趁店員未注意或推由1人吸引店員注
    意，竊取上開包裹並變賣現金花用：
  ㈠於110年8月11日19時15分許，一同進入陳忻妤擔任店長之址
    設高雄市○○區○○路000號「OK便利商店橋頭門市」，推由曾
    湘芸把風，並由李嘉琳竊取附表三編號11至13所示包裹共3
    件，得逞後離去。嗣李嘉琳於同年月13日16時許再次前往該
    門市時為警攔查，並經其同意，於同日17時18分許搜索其位
    於高雄市○○區○○路00號2樓住處，當場扣得金項鍊1條、金鍊
    子1條、金墜子2個、金手鍊1條等物（業經發還陳忻妤）。
  ㈡於110年8月21日19時48分許，由曾湘芸進入郭信緯經營之址
    設高雄市○○區○○路000號「OK超商台鐵岡山門市」，竊取如
    附表三編號14至15所示包裹共2件，得逞後離去。
  ㈢於110年8月22日16時50分許，由曾湘芸進入徐正杰經營之址
    設臺南市○○區○○路0段0號「OK超商臺南媽廟門市」，竊取如
    附表三編號16所示包裹1件，得逞後離去。
  ㈣於110年8月29日16時20分許，由曾湘芸進入鍾孟璋（起訴書
    誤載為徐正杰）經營之址設屏東縣○○市○○路000號「OK超商
    屏東建豐門市」，竊取如附表三編號17所示包裹1件，得逞
    後離去。
  ㈤於110年8月29日15時38分許，進入鍾孟璋經營之址設屏東縣○
    ○鎮○○路00○00號「OK便利商店潮州太平門市」內，由曾湘芸
    徒手竊取如附表三編號18所示包裹1件，得逞後離去。
  ㈥於110年8月29日18時23分許，一同進入蘇圃加擔任店長之址
    設高雄市○○區○○○路0000號「OK便利商店仁武永昌門市」內
    ，由李嘉琳擋住監視器畫面把風，由曾湘芸尋找並竊取如附
    表三編號19至20所示包裹共2件，得逞後離去。
  ㈦於110年9月2日15時30分許，由曾湘芸進入上開「OK超商屏東
    建豐門市」後，著手尋找貨品，後因未找到訂購之貨品離去
    而未遂。
三、案經林淯稜、陳忻妤、郭信緯、徐正杰、鍾孟璋、蘇圃加訴
    由高雄市政府警察局岡山分局、楠梓分局、仁武分局及內政
    部警政署鐵路警察局高雄分局（下稱高雄鐵路警察局）報告
    臺灣橋頭地方檢察署檢察官偵查起訴、追加起訴及移送併辦
    。
    理  由
一、本判決依司法院「刑事判決精簡原則」製作。證據能力部分
    因當事人均表示同意（本院一卷第77至81頁），得不予說明
    。
二、認定犯罪事實所憑之證據及理由：
　㈠訊據上訴人即被告李嘉琳就事實欄一、二㈠至㈦之犯罪事實於
    警詢、偵查、原審及本院審理時；上訴人即被告曾湘芸就事
    實欄二㈠至㈦之犯罪事實於原審及本院審理時均自白認罪（警
    一卷第3至6頁；警二卷第4至7頁；警三卷第16至22頁；警五
    卷第2至5、28至31頁；偵三卷第11、13至14、79至81頁；偵
    四卷第45至46頁；聲羈卷第25至37頁；原審易一卷第32至41
    、45至51、104、201至202、270至271頁），核與證人即告
    訴人林淯稜、陳忻妤、郭信緯、徐正杰、鍾孟璋、蘇圃加、
    證人即OK便利商店屏東建豐門市店員潘彥群、證人即OK便利
    商店仁武永昌門市店員邱晏绅、黃楷倫於警詢時之證述大致
    相符（警一卷第11至14頁；警二卷第33至41頁；警四卷第54
    至57頁；警五卷第33至35、103至105、109至111頁；他字卷
    第11至23、33至49頁）。另有查詢買家帳號「ho11ywood_ka
    therine8」之銀行帳戶、手機資料1紙及訂單明細各1份、通
    聯調閱查詢單3紙、原審通信調取票1紙、通聯調閱查詢單1
    份（手機門號：0000000000號）、車號000-0000號自小客車
    之車輛詳細資料報表1紙、高雄鐵路警察局110年10月17日職
    務報告檢附嫌疑人訂購包裹紀錄清冊1份、高雄鐵路警察局
    執行搜索、拘提偵查報告、偵辦0K超商包裹竊盜案偵查報告
    各1份、原審110年度聲搜字第582號搜索票2紙、高雄鐵路警
    察局搜索扣押筆錄、扣押物品目錄表、扣押物品收據、臺灣
    橋頭地方檢察署110年度檢管字第1739號扣押物品清單、原
    審111年度橋院總管字第184號扣押物品清單各1份、扣押物
    品照片14張在卷可查（警三卷第3、11至13、39至43、51至6
    3頁；警四卷第151至164頁；他字卷第5至9、185至197、215
    、243至246頁；偵四卷第47至49頁；原審易一卷第163至164
    頁）。 　
　㈡就各犯罪事實另有下列補強證據：
　⒈事實一部分：
　　高雄市政府警察局楠梓分局扣押筆錄、扣押物品目錄表、扣
    押物品收據、贓物認領保管單、楠梓分局警員110年8月23日
    職務報告、高雄市政府經濟發展局106年10月16日高市經發
    商字第10661702600號函檢附商業登記抄本各1份、現場照片
    2張、監視器錄影翻拍照片1張、扣押物品照片1張、OK便利
    商店楠陽門市進貨單4紙（警一卷第15至43頁）。
　⒉犯罪事實二㈠部分：
　  自願受搜索同意書、高雄市政府警察局岡山分局搜索扣押筆
    錄、扣押物品目錄表、扣押物品收據、贓物認領保管單各1
    份、搜索暨扣押物品照片6張、監視器錄影翻拍照片6張、OK
    便利商店橋頭仕隆店進貨單、岡山分局橋頭分駐所受(處)理
    案件證明單各1紙（警二卷第45至71、75、81頁）。
　⒊犯罪事實二㈡部分：
　　車號000-0000號自小客車之行車軌跡一覽表暨路口監視器翻
    拍照片1張、店家監視器錄影翻拍照片11張、OK超商台鐵岡
    山門市之包裹物流資料3張、買家帳號開立人資料暨通聯調
    閱查詢單各2份、OK超商台鐵岡山門市之交易明細、遭竊包
    裹物流訂單編號、查詢買家帳號「happyl0000000」之銀行
    帳戶及手機資料各1紙、蝦皮帳號「happyl0000000」之訂單
    明細1份（他字卷第51至69、167至181頁）。
　⒋犯罪事實二㈢部分：
　　路口監視器翻拍照片12張、店家監視器錄影翻拍照片5張、O
    K超商臺南媽廟門市之包裹物流資料1張、買家帳號開立人資
    料暨通聯調閱查詢單2紙（他字卷第71至91頁）。
　⒌犯罪事實二㈣部分：
　　110年8月29日路口監視器翻拍照片13張、店家監視器錄影翻
    拍照片19張、遭竊包裹物流訂單編號1紙（他字卷第99至129
    、183頁）。
　⒍犯罪事實二㈤部分：
　　110年8月29日路口監視器翻拍照片2張、買家帳號開立人資
    料暨通聯調閱查詢單2紙、警方調查蝦皮帳號「hollywood_k
    atherine8」報告1紙（警四卷第90至92、141頁）。
　⒎犯罪事實二㈥部分：
　　提示被告李嘉琳之OK便利商店仁武永昌門市進貨單1紙、路
    口暨店家監視器翻拍照片7張、提示被告曾湘芸之路口暨監
    視器錄影翻拍照片10張、現場照片4張、路口暨店家監視器
    錄影翻拍照片20張、被告2人及自用小客車對比特徵照片6張
    、高雄市政府警察局仁武分局澄觀派出所受(處)理案件證明
    單、受理各類案件紀錄表各1份、OK便利商店仁武永昌門市
    進貨單1紙（警五卷第13至19、43至49、67至93、99至101、
    115頁）。
　⒏犯罪事實二㈦部分：
　　110年9月2日路口監視器翻拍照片16張、店家監視器錄影翻
    拍照片13張、翻拍被告曾湘芸竊盜未遂之包裹物流、物流訂
    單編號電腦畫面各1張、買家帳號開立人資料暨通聯調閱查
    詢單2紙、被告曾湘芸與店員對話譯文1份（他字卷第131至1
    65、247至248頁）。　
　㈢就事實欄一之竊取件數、價值部分，告訴人林淯稜與被告李
    嘉琳之自白略有不符，惟就客觀資料即上開OK便利商店楠陽
    門市進貨單觀之，被告李嘉琳應是於110年8月8日至11日陸
    續前往OK便利商店楠陽門市竊取，件數應為10件、價值應為
    99,280元，起訴書應有誤載，應予更正，此亦比被告李嘉琳
    原坦承之件數少、價值亦較低，應無礙被告李嘉琳之防禦權
    ，一併說明。
　㈣因有上開證據堪認被告李嘉琳、曾湘芸上開出於任意性之自
    白核與事實相符，自得採為本案判決之基礎。綜上，本案事
    證明確，被告李嘉琳、曾湘芸前開犯行均堪認定，應依法論
    科。
三、論罪：
  ㈠核被告李嘉琳就事實欄一、二㈠至㈦；被告曾湘芸就事實欄二㈠
    至㈦所為均係犯刑法第320條第1項之竊盜罪。被告李嘉琳就
    事實欄一所示，對同一被害人有多次竊盜行為，應係本於同
    一犯罪動機，在密切接近之時間、地點實施，並侵害同一法
    益，各行為之獨立性極為薄弱，依一般社會健全概念，在時
    間差距上，難以強行分開，在刑法評價上，以視為數個舉動
    之接續施行，合為包括之一行為予以評價，較為合理，應僅
    論以接續犯之一罪。被告2人就事實欄二㈠至㈦之犯行，有犯
    意聯絡及行為分擔，應論以共同正犯。被告李嘉琳所犯上開
    8罪間；被告曾湘芸所犯上開7罪間，犯意各別、時地有異、
    行為互殊，均應予分論併罰。
　㈡臺灣橋頭地方檢察署110年度偵字第16587號併辦意旨書，與
    本案起訴書之事實係屬同一事實，本院自得一併審理。
  ㈢就事實欄二㈦之犯罪事實，被告李嘉琳、曾湘芸並未竊取成功
    ，均依刑法第25條第2項未遂犯之規定減輕之。　
四、上訴論斷之理由：
　㈠原審就被告2人所犯如附表一編號4至6、8部分，認罪證明確
    ，因而適用上開法律規定，並審酌其2人非無謀生能力，不
    思以正當途徑獲取所需，恣意竊取他人財物，缺乏尊重他人
    財產法益之正確觀念，造成他人財產損失，破壞社會治安；
    復考量被告李嘉琳是構思本案之主謀，但於偵查前階段則均
    坦承犯行之態度、之前無前科之素行；並衡被告曾湘芸雖非
    主謀、但直到原審審理時才均坦承犯行之態度、且之前已有
    詐欺、竊盜之素行；兼衡其等竊取財物之價值、手段、分工
    情形；末衡被告李嘉琳案發時業工、高職畢業之智識程度、
    未婚、沒有小孩、當時自己一個人住；被告曾湘芸當時無固
    定工作、高職畢業之智識程度、身心狀況、未婚、沒有小孩
    、與父母同住等一切情狀，分別就其2人量處如附表一編號4
    至6、8「主文及沒收」欄所示之刑，並均諭知如易科罰金之
    折算標準，另敘明沒收之法律適用(詳後述)。本院經核原審
    已敘述其認定被告2人此部分犯罪事實所憑之證據、理由，
    且原審之量刑已審酌前開刑法第57條所列各款一切情狀，為
    其量刑責任之基礎，其認事用法皆無違誤，量刑亦稱妥適，
    並無任何偏重不當或違法之處。被告2人上訴意旨指摘原判
    決此部分量刑過重，其等上訴均為無理由，俱應予駁回。
　㈡原判決關於被告李嘉琳所犯如附表一編號1至3、7部分、被告
    曾湘芸所犯如附表一編號2至3、7部分，認此部分罪證明確
    ，予以論罪科刑，固非無見。惟查：被告2人於111年10月21
    日本院審理中與告訴人林淯稜、陳忻妤、郭信緯、蘇圃加達
    成調解，願連帶給付13萬1,516元給告訴人林淯稜、郭信緯
    、蘇圃加（告訴人陳忻妤不請求賠償），並於111年10月31
    日全數給付完畢，有本院111年度附民字第163、164、165、
    166號調解筆錄、本院電話查詢紀錄單、臺灣銀行無摺存入
    憑條存根各1份可參（本院一卷第97至98、101、121頁），
    原審未及審酌此情，尚有未合。被告2人執此上訴，為有理
    由，自應由本院將原判決關於此部分暨其2人定應執行刑部
    分均撤銷。爰參酌被告2人上開量刑已審酌之一切情狀外，
    並考量被告2人就與上述告訴人林淯稜4人達成調解部分已全
    數清償完畢，告訴人林淯稜等4人請求對被告2人從輕量刑或
    為緩刑宣告，有上述調解筆錄可參，其2人犯罪所生損害已
    有所減輕，就被告李嘉琳所犯附表一編號1至3、7部分、被
    告曾湘芸所犯附表一編號2至3、7部分，分別量處如各該編
    號「主文及沒收」欄所示之刑，並均諭知易科罰金之折算標
    準。
　㈢按刑法第51條數罪併罰定執行刑之立法方式，採限制加重原
    則，亦即非以累進加重之方式定應執行刑，本院審酌被告李
    嘉琳所犯上開8罪、被告曾湘芸所犯上開7罪，犯罪時間集中
    於110年8月至9月初之間，被告李嘉琳、曾湘芸竊取之超商
    各是7間、6間；被害人各是6人、5人，犯罪手法類似，如以
    實質累進加重之方式定應執行刑，則處罰之刑度顯將超過其
    等行為之不法內涵，而違反罪責原則，復考量因生命有限，
    刑罰對被告2人造成之痛苦程度，係隨刑度增加而生加乘效
    果，而非以等比方式增加，是以隨罪數增加遞減其刑罰之方
    式，當足以評價被告2人行為不法性之法理（即多數犯罪責
    任遞減原則），爰就被告李嘉琳上開撤銷改判部分所處之刑
    (4罪)，與駁回上訴(4罪)所處之刑，分別就有期徒刑、拘役
    定應執行刑如主文第5項所示；就被告曾湘芸上開撤銷改判
    其中附表一編號3、7部分所處之刑（2罪），與駁回上訴(4
    罪)所處之刑，定應執行刑如主文第6項所示，並就被告李嘉
    琳應執行有期徒刑及拘役部分、被告曾湘芸應執行拘役部分
    ，均諭知易科罰金之折算標準。
五、沒收：
  ㈠犯罪所用之物：
　　附表二編號4所示手機1支為被告李嘉琳所有，且為供其上網
    訂購前述包裹所用等情，業據其於原審供述在卷（原審易一
    卷第271頁），自屬供本件犯罪所用之物，應依刑法第38條
    第2項前段規定，於被告李嘉琳所犯附表一編號1至8所示之
    罪主文內宣告沒收。至附表二編號1至3、6至8、10所示衣物
    、飾品雖為被告2人犯本案時所穿戴，惟僅具證據性質，並
    非犯罪所用、所生或預備供犯罪之物；編號5、9所示項鍊、
    手機則無證據顯示與本案有關，爰均不予宣告沒收。　
　㈡犯罪所得：
  1.就附表一編號1至3、7部分：
  ⑴按犯罪所得，屬於犯罪行為人者，沒收之。但有特別規定者
    ，依其規定。前2項之沒收，於全部或一部不能沒收或不宜
    執行沒收時，追徵其價額。刑法第38條之1第1項、第3項分
    別定有明文。次按第1項及第2項之犯罪所得，包括違法行為
    所得、其變得之物或財產上利益及其孳息。又犯罪所得已實
    際合法發還被害人者，不予宣告沒收或追徵，刑法第38條之
    1第4項、第5項定有明文。而為避免對被告造成雙重剝奪，
    同時被害人所受財產損失亦能藉此獲得填補，解釋上應肯認
    被害人之損害已依原有財產秩序獲得填補或行使處分權之情
    形同屬條文所稱之「發還」，亦即縱被告與被害人達成民事
    和解，僅賠償被害人部分損害，但被害人如願同意拋棄其餘
    損害賠償請求時，亦不再沒收其犯罪所得，俾免過苛。
　⑵查被告2人已於本院審理時與附表一編號1至3、7所示犯罪事
    實受損之告訴人達成調解，並實際賠償告訴人所受損害，或
    經告訴人拋棄求償權，爰依刑法第38條之1第5項規定，就此
    部分不諭知沒收其2人之犯罪所得。
  2.就附表一編號4至6部分：
  ⑴按沒收犯罪所得，本應以「原物沒收」為原則，原物不存時
    ，始採「追徵該物價額」之方式，且該犯罪所得因而衍生之
    利益、孳息，亦應一併沒收、追徵。而為實現澈底剝奪不法
    利得，避免犯罪者隱匿以保有犯罪所得，若被告主張犯罪所
    得變得之物之價值顯然低於原物價值時，法院應就犯罪所得
    之原物宣告沒收及追徵，方無悖法制及不當得利之法理。若
    否，不啻變相鼓勵犯罪行為人逕以高價銷贓，嗣經查獲時，
    再諉稱其以低價銷贓、利益所獲無幾，甚至勾結第三人共同
    營造贓額甚低之表象，實則私下朋分高額利益，卻僅須對表
    面上低價贓額負其責任，而助長社會上之脫法行為，難以遏
    阻犯罪誘因，有違事理之平。
  ⑵查被告2人雖曾抗辯：訂購的東西有些是假的，價值沒有那麼
    高云云（原審易一卷第105頁）；被告李嘉琳於警詢時另供
    稱：變賣所得都拿去繳房租、還債，忘記賣了多少錢等語（
    警一卷第5頁），惟如上所述，被告縱使變賣贓物之金額低
    於竊得之物，仍應依刑法第38條之1第1項前段、第3項規定
    ，宣告沒收原物，並於全部或一部不能沒收或不宜執行沒收
    時，追徵其價額，以達刑法沒收之目的。而被告李嘉琳另供
    稱：變賣所得6成拿去還債，4成當與曾湘芸共同的生活費等
    語；被告曾湘芸亦表示沒有意見等語(原審易一卷第277頁）
    ，故兩人對於共同竊得之物均有管領力，是就附表一編號4
    至6所示竊得之物均於被告2人各罪主文內宣告沒收，並於全
    部或一部不能沒收或不宜執行沒收時，追徵其價額。
據上論結，應依刑事訴訟法第368條、第369條第1項前段、第364
條、第299條第1項前段，判決如主文。
本案經檢察官張家芳提起公訴、追加起訴及移送併辦，檢察官高
大方到庭執行職務。
中　　華　　民　　國　　111 　年　　11　　月　　30　　日
                  刑事第六庭    審判長法  官  李政庭
                                      法  官  施柏宏
                                      法  官  毛妍懿
以上正本證明與原本無異。
不得上訴。
中　　華　　民　　國　　111 　年　　11　　月　　30　　日
　　　　　　　　　　　　　　　　　　　書記官　黃璽儒　　
附錄本判決論罪科刑法條：
【中華民國刑法第320條】　　
意圖為自己或第三人不法之所有，而竊取他人之動產者，為竊盜
罪，處5年以下有期徒刑、拘役或50萬元以下罰金。
意圖為自己或第三人不法之利益，而竊佔他人之不動產者，依前
項之規定處斷。
前二項之未遂犯罰之。
【附表一】
編號 事實 竊得之物 包裹價值(新臺幣) 已歸還之物 （原審及本院）主文及沒收 1 事實欄一  附表三編號1至10所示包裹共10件 99,280元 金戒指1個 金耳環3對 （警一卷第19、23頁） 一、李嘉琳犯竊盜罪，處有期徒刑肆月，如易科罰金，以新臺幣壹仟元折算壹日。扣案如附表二編號4所示之物沒收。 　（本院主文） 2 事實欄二 ㈠ 附表三編號11至13所示包裹共3件 27,910元 金項鍊1條 金鍊子1條 金墜子2個 金手鍊1條 （警二卷第53、59頁） 一、李嘉琳共同犯竊盜罪，處有期徒刑貳月，如易科罰金，以新臺幣壹仟元折算壹日。扣案如附表二編號4所示之物沒收之。 二、曾湘芸共同犯竊盜罪，處有期徒刑貳月，如易科罰金，以新臺幣壹仟元折算壹日。 　（本院主文） 3 事實欄二 ㈡ 附表三編號14至15所示包裹共2件 17,929元 無 一、李嘉琳共同犯竊盜罪，處拘役伍拾玖日，如易科罰金，以新臺幣壹仟元折算壹日。扣案如附表二編號4所示之物沒收。 二、曾湘芸共同犯竊盜罪，處拘役伍拾玖日，如易科罰金，以新臺幣壹仟元折算壹日。 　（本院主文） 4 事實欄二 ㈢ 附表三編號16所示包裹1件 9,500元  一、李嘉琳共同犯竊盜罪，處拘役伍拾伍日，如易科罰金，以新臺幣壹仟元折算壹日。扣案如附表二編號4所示之物沒收之；未扣案如附表三編號16所示之物沒收之，於全部或一部不能沒收或不宜執行沒收時，追徵其價額。 二、曾湘芸共同犯竊盜罪，處拘役伍拾伍日，如易科罰金，以新臺幣壹仟元折算壹日。未扣案如附表三編號16所示之物沒收之，於全部或一部不能沒收或不宜執行沒收時，追徵其價額。 　（原審主文） 5 事實欄二 ㈣ 附表三編號17所示包裹1件 8,880元  一、李嘉琳共同犯竊盜罪，處拘役伍拾日，如易科罰金，以新臺幣壹仟元折算壹日。扣案如附表二編號4所示之物沒收之；未扣案如附表三編號17所示之物沒收之，於全部或一部不能沒收或不宜執行沒收時，追徵其價額。 二、曾湘芸共同犯竊盜罪，處拘役伍拾日，如易科罰金，以新臺幣壹仟元折算壹日。未扣案如附表三編號17所示之物沒收之，於全部或一部不能沒收或不宜執行沒收時，追徵其價額。 　（原審主文） 6 事實欄二 ㈤ 附表三編號18所示包裹1件 9,750元  一、李嘉琳共同犯竊盜罪，處拘役伍拾伍日，如易科罰金，以新臺幣壹仟元折算壹日。扣案如附表二編號4所示之物沒收之；未扣案如附表三編號18所示之物沒收之，於全部或一部不能沒收或不宜執行沒收時，追徵其價額。 二、曾湘芸共同犯竊盜罪，處拘役伍拾伍日，如易科罰金，以新臺幣壹仟元折算壹日。未扣案如附表三編號18所示之物沒收之，於全部或一部不能沒收或不宜執行沒收時，追徵其價額。 　（原審主文） 7 事實欄二 ㈥ 附表三編號19至20所示包裹共2件 14,000元  一、李嘉琳共同犯竊盜罪，處拘役伍拾玖日，如易科罰金，以新臺幣壹仟元折算壹日。扣案如附表二編號4所示之物沒收。 二、曾湘芸共同犯竊盜罪，處拘役伍拾玖日，如易科罰金，以新臺幣壹仟元折算壹日。 　（本院主文） 8 事實欄二 ㈦ 未遂 未遂 未遂 一、李嘉琳共同犯竊盜未遂罪，處拘役參拾日，如易科罰金，以新臺幣壹仟元折算壹日。扣案如附表二編號4所示之物沒收之。 二、曾湘芸共同犯竊盜未遂罪，處拘役參拾日，如易科罰金，以新臺幣壹仟元折算壹日。 　（原審主文） 
【附表二】扣案物
編號 扣案物 數量 所有人 是否沒收 1 紅色上衣 1件 李嘉琳  否 2 藍色漁夫帽 1頂   3 黑色NIKE球鞋 1雙   4 手機（含門號0000000000號SIM卡1張；IMEI：000000000000000號） 1支  是 5 S990純銀製作元寶銀鍊 1條  否 6 粉色上衣（女性） 1件 曾湘芸  否 7 髮箍 1個   8 碎花洋裝 1件   9 手機(IMEI：000000000000000、000000000000000號) 1支   10 黑色女性短褲 1件   
【附表三】竊得包裹之特定
編號 事實 遭竊商店 貨號(物流、訂單編號) 證據出處 1 事實欄一 OK便利商店楠陽門市 000-00000000000末991 OK便利商店楠陽門市進貨單4紙（警一卷第37至43頁） 2   000-00000000000末991  3   000-00000000000末991  4   000-00000000000末991  5   000-00000000000末991  6   000-00000000000末991  7   000-00000000000末991  8   000-00000000000末991  9   000-00000000000末991  10   000-00000000000末991  11 事實欄二 ㈠ OK便利商店橋頭仕隆店 000-00000000000末991 OK便利商店橋頭仕隆店進貨單1紙（警二卷第75頁） 12   000-00000000000末991  13   000-00000000000末991  14 事實欄二 ㈡ OK超商台鐵岡山門市 物流編號：00000000000 訂單編號：210812BS9U7E46 遭竊包裹物流訂單編號1紙、蝦皮帳號「happyl0000000」之訂單明細1紙（他字卷第169、174頁） 15   物流編號：00000000000 訂單編號：210813E8TYX004  16 事實欄二㈢ OK超商臺南媽廟門市 物流編號：00000000000 訂單編號：00000000WBC9T9 遭竊包裹物流訂單編號1紙（他字卷第183頁） 17 事實欄二㈣ OK超商屏東建豐門市 物流編號：00000000000 訂單編號：0000000MQSBX7C 遭竊包裹物流訂單編號1紙（他字卷第183頁） 18 事實欄二㈤ OK便利商店潮州太平門 市 物流編號：00000000000 訂單編號：0000000ERGQBFW 警方調查蝦皮帳號「hollywood_katherine8」報告1紙（警四卷第141頁） 19 事實欄二㈥ OK便利商店仁武永昌門市 000-00000000000末929 OK便利商店仁武永昌門市進貨單1紙（警五卷第115頁） 20   000-00000000000末999  
【卷證簡稱與全稱對照表】
簡稱 全稱 警一卷 楠梓分局高市警楠分偵字第11072319600號卷 警二卷 岡山分局高市警岡分偵字第11073033400號卷 警三卷 高雄鐵路警察局解送人犯報告書卷 警四卷 高雄鐵路警察局110年12月6日鐵警高分偵字第1100006774號卷 警五卷 仁武分局高市警仁分偵字第11072653800號卷 他字卷 橋頭地檢署110年度他字第3092號卷 偵一卷 橋頭地檢署110年度偵字第12800號 偵二卷 橋頭地檢署110年度偵字第12392號 偵三卷 橋頭地檢署110年度偵字第號 偵四卷 橋頭地檢署110年度偵字第16587號 偵五卷 橋頭地檢署111年度偵字第273號 聲羈卷 原審110年度聲羈字第176號卷 原審易一卷 原審110年度易字第259號 原審易二卷 原審111年度易字第74號 本院一卷 本院111年度上易字第380號卷 本院二卷 本院111年度上易字第381號卷